【裁判字號】    90,交易,214
【裁判日期】    901031
【裁判案由】    公共危險
【裁判全文】
臺灣屏東地方法院刑事判決                          九十年度交易字第二一四號
    公  訴  人  臺灣屏東地方法院檢察署檢察官
    被      告  甲○○
右列被告因公共危險案件，經檢察官提起公訴（九十年度偵字第五七九八號），本院
判決如左：
     主  文
甲○○服用酒類，不能安全駕駛動力交通工具而駕駛，處拘役伍拾日，如易科罰金，
以參佰元折算壹日。緩刑貳年
     事  實
一、甲○○於民國九十年八月三十日上午九時許，在屏東市公館某雜貨店內飲用保力
    達藥酒，飲畢已達不能安全駕駛動力交通工具之狀態，猶於當日上午十時許，騎
    乘車號ＰＩＮ─六二九號重型機車上路，欲返回位在屏東市○○里○路巷二四之
    二號住處，迨於當日上午十一時五十五分許行經屏東市○○路、武士街口時，因
    其酒後注意力不佳，未留意前方正在左轉而由乙○○所駕車號ＹＵ─Ｏ四一一號
    之自用小客車，致其騎乘之機車撞擊該自小客車左後保險桿及左側車門處而肇事
    。嗣警方據報到場處理後，於同日中午十二時三十一分許測得其呼氣所含酒精濃
    度為每公升○點四五毫克，而查知上情。
二、案經屏東縣警察局屏東分局報告臺灣屏東地方法院檢察署檢察官偵查起訴。
    理  由
一、訊據被告甲○○坦承有於右揭時地飲酒後騎車返家途中與證人乙○○所駕駛之自
    用小客車發生車禍之事實不諱，然矢口否認有何公共危險之犯行，辯稱：飲酒並
    未影響騎車，是因機車煞車不靈才導致車禍云云。然查，被告於上開時地飲酒騎
    車肇事後，經警檢測其吐氣所含酒精濃度達每公升○點四五毫克，有酒精濃度測
    試表一紙在卷可憑。而「飲用酒類或其他類似物後其吐氣所含酒精濃度超過每公
    升○‧二五毫克或血液中酒精濃度超過百分之○‧○五以上者，不得駕車（包括
    機器腳踏車）。」道路交通安全規則第一百十四條第二款則定有明文。是被告上
    開檢測吐氣所含酒精濃度已超過上開標準值甚多。再酒精對中樞神經系統有麻醉
    作用，將導致人對外界事物狀況之知覺減緩及認知功能短暫性缺損，駕駛人對移
    動景物的追蹤、經強光照射後的視力恢復、監視四週之注意等，其反應能力均有
    降低（參照臺北醫學院附設醫院精神科主任蔡尚穎所著「酒精對人體生理與行為
    之影響」一文）。參酌酒後吐氣所含酒精濃度達每公升○點四○至○點五○毫克
    間，其人將致多話、臉紅、感覺障礙及駕駛能力變差，肇事率為一般正常駕駛六
    至七倍之研究報告（參照中央警察大學交通學系暨交通管理研究所蔡志中教授所
    製「酒精濃度與肇事率﹙行為表現﹚之關係」表）之事實，衡足認定被告上開飲
    酒之量足對其駕駛產生影響。次查，被告自承車禍當時之天侯、視線、路況均屬
    良好，其欲前行而與證人乙○○同向行駛，惟所騎乘之機車撞及證人乙○○所駕
    駛自小客車左側之事實，則被告於右揭時地騎車顯然並未靠右行駛，參照證人乙
    ○○證稱在上開路口欲左轉時尚且停車觀看，正要起步時，就遭被告所騎機車撞
    擊等語及被告自承發現危害狀況時距離約二至三公尺之事實。是被告於上揭時地
    行車時，顯然並未注意其車前之行車狀況而肇事，核以被告上開飲酒之事實，堪
    認被告應係酒後注意能力降低，反應遲緩，致肇車禍，其酒後已達不能安全駕駛
    動力交通工具之程度至明，此外並有測試觀察紀錄表及道路交通事故調查報告表
    暨所附事故現場圖在卷可佐，罪證明確，被告犯行堪以認定。
二、核被告甲○○所為，係犯刑法第一百八十五條之三之服用酒類，不能安全駕駛動
    力交通工具而駕駛罪。審酌被告酒醉之程度、對於公共安全所生之危害及犯後態
    度等一切情狀，量處如主文所示之刑，並諭知易科罰金之折算標準。末查被告前
    未曾受任何有期徒刑以上刑之宣告，此有臺灣屏東地方法院檢察署刑案資料查註
    紀錄表一紙附卷可憑，其經此教訓，自當知所警惕而無虞再犯，本院綜核各情認
    上開刑之宣告，已足策其自新，所宣告之刑，以暫不執行為適當，併依法諭知緩
    刑二年，用啟向上。
據上論斷，應依刑事訴訟法第二百九十九條第一項前段，刑法第一百八十五條之三、
第四十一條第一項、第七十四條第一款，罰金罰鍰提高標準條例第二條，判決如主文
。
中      華      民      國      九十      年      十    月    三十一    日
                                      臺灣屏東地方法院刑事第二庭
                                          法  官  林昌義
右正本證明與原本無異。
對於本判決如有不服應於收受送達後十日內向本院提出上訴書狀上訴於台灣高等法院
高雄分院並按他造當事人之人數附具繕本。
              書記官  薛慧茹
中      華      民      國      九十      年      十    月    三十一    日
附錄本判決論罪之法條：
刑法第一百八十五條之三
服用毒品、麻醉藥品、酒類或其他相類之物，不能安全駕駛動力交通工具而駕駛者，
處一年以下有期徒刑、拘役或三萬元以下罰金。


司法院資訊處製作；財團法人民間司法改革基金會備份。
